【裁判字號】    92,訴,16
【裁判日期】    921223
【裁判案由】    違反槍砲彈藥刀械管制條例等
【裁判全文】
臺灣桃園地方法院刑事判決                            九十二年度訴字第一六號
    公  訴  人  臺灣桃園地方法院檢察署檢察官
    被      告  甲○○
                戊○○
右列被告因違反槍砲彈藥刀械管制條例等案件，經檢察官提起公訴（九十一年度偵字
第三八四八、一八五二三號）及移
號），本院判決如左：
    主  文
甲○○共同以非法方法，剝奪人之行動自由，處有期徒刑陸月，如易科罰金，以參佰
元折算壹日；扣案之膠帶壹條及未扣案手銬壹副、木棒壹支均沒收。
戊○○共同以非法方法，剝奪人之行動自由，處有期徒刑肆月，如易科罰金，以參佰
元折算壹日。扣案之膠帶壹條及未扣案手銬壹副、木棒壹支均沒收。
    事  實
一、甲○○前於民國（下同）八十三年間，因違反麻醉藥品管理條例等案件，經本院
    判處有期徒刑四月（違反麻醉藥品管理條例部分）、有期徒刑五月（妨害兵役治
    罪條例部分），應執行有期徒刑八月確定，於八十四年一月二十二日執行完畢。
    又於八十八年間因竊盜案件，經本院判處有期徒刑八月，嗣經台灣高等法院於九
    十年九月二十五日駁回上訴確定，刑期起算日九十一年三月二十四日，指揮書執
    行完畢日期九十一年十一月十三日（不構成累犯），猶不知警惕。
二、甲○○與己○○、綽號「黑龍」丁○○（以上二人另結）、黎德軍、乙○○（以
    上二人均另案審理）及姓名、年籍不詳綽號「阿光」之成年男子暨案外人庚○○
    ，於九十一年二月十日晚間在己○○家中聚會，庚○○並打電話邀戊○○前來一
    同外出打電玩。迨於九十一年二月十日晚間十一時許，因案外人庚○○由己○○
    （另結）家中的監視器銀幕，看見由丙○○所駕駛自小客車（車號Ｐ七－五二三
    二號）經過附近，懷疑丙○○就是目前砸壞其小客車（車號ＫＥ－二三二０號）
    之人。綽號「黑龍」丁○○駕駛戊○○所有車號二Ｈ－二一二○號小客車，另黎
    德軍則駕駛車號Ｒ二－一九八０號小客車，分別搭載戊○○、甲○○、己○○、
    乙○○及綽號「阿光」者，欲攔阻丙○○離去，惟因過於匆忙，庚○○竟未搭上
    而留在己○○家。丁○○、黎德軍等人分別駕乘上開小客車，駕車尾隨丙○○至
    桃園縣中壢市○○○路「雞佳莊」餐廳前時，竟共同基於妨害自由之犯意聯絡，
    以前後包圍方式，致丙○○無法往前行駛，隨後乙○○即下車持己○○所有木棒
    一支，砸毀丙○○所駕駛上開自小客車之擋風玻璃（毀損部分業據撤回告訴），
    並喝令丙○○走出車外，丙○○見人多勢兇，心生畏懼，而聽從指示下車，並順
    從指令坐上前開二Ｈ－二一二○號自小客車，跟渠等人前行，期間己○○並要求
    乙○○購買膠帶，當一行人駛至桃園縣中壢市○○○街紫雲宮時，喝令丙○○下
    車，己○○等人遂質問丙○○是否為竹聯幫信堂的人等問題，經丙○○一一否認
    後，渠等人已查覺找錯對象，乃決定放人。但未免日後被丙○○認出，竟復令其
    坐上原來之自小客車後座，並由戊○○以手銬銬其雙手、以膠帶矇其雙眼，由丁○○駕車繞至桃園縣八德市○○路霄裡公墓，於翌日（九十一年二月十一日）凌
    晨二時許，將丙○○解開手銬並棄置後駕車離去，妨害丙○○行動自由達三小時
    之久。嗣後丙○○自行掙脫並報警，經警循線追查，始偵悉上情，並扣得綑綁丙○○之膠帶一條。
三、案經丙○○訴由桃園縣警察局中壢分局報告及桃園憲兵隊移送台灣桃園地方法院
    檢察署檢察官偵查起訴。
    理  由
一、右揭事實，業據被告甲○○、戊○○於本院審理時供承不諱，核與告訴人丙○○
    於警詢中、偵查及本院審理中之指述等情相符。並經證人乙○○於本院訊問證述
    證稱：「（九十一年二月十日有無到桃園己○○中壢市○○○街六號一樓的住處
    ？）有。」、「（你到那邊後發生什麼事？）我的朋友阿強的車子被砸，阿強就
    是庚○○，車子被砸後我們就出去找涉嫌砸毀庚○○車子的人，後來我們認為丙○○就是砸毀庚○○車子的人，我就拿木棍砸丙○○的車，木棍是原本就在車上
    ，‧‧‧，因為當時我叫被害人下車，他不下車，我就砸破被害人Ｐ七─五二三
    二號小客車的擋風玻璃，砸完後我們就把被害人帶到中壢市的一間廟附近，什麼
    廟我已經不記得了。那時戊○○坐一台車，我是坐另外一部車，我沒有跟被害人
    坐同一部車。」、「‧‧‧，到紫雲宮後就叫被害人下車問他是不是有砸毀庚○○的車子，被害人說沒有，後來我們發現認錯人了。」等語（見本院卷〈一〉九
    十二年五月十六日筆錄），證人庚○○於本院訊問時證稱：「當時己○○叫我看
    監視器確認，我從樓上看完監視器下來的時候他們已經離開了，所以我才沒有跟
    去，‧‧‧。」等語明確在卷（見本院卷〈二〉九十二年八月六日筆錄）。此外
    ，並有贓物領據一紙及車損照片三張在卷可憑（見九十年度偵字第三八四八號卷
    二五頁、第三０頁）。復有共犯乙○○所有，供渠等犯罪所用之膠帶一條扣案可
    資佐證。足徵被告甲○○、戊○○之自白與事實相符，堪以採信。事證明確，被
    告甲○○、戊○○犯行均堪以認定。
二、核被告甲○○、戊○○所為，均係犯刑法第三百零二條第一項以非法方法剝奪人
    之行動自由罪（公訴人當庭更正起訴法條）。被告戊○○、甲○○與己○○、丁○○、黎德軍、乙○○及年籍、姓名不詳綽號「阿光」之成年男子間，有犯意聯
    絡及行為分擔，皆為共同正犯。另公訴人移送併辦九十一年度偵字第四００七號
    （含九十一年度偵字第三八四八號）之犯罪事實，與被告甲○○、戊○○二人經
    公訴人提起公訴並經論罪科刑犯行，為同一事實，本院自得加以審理，附此敘明
    。爰分別審酌被告甲○○前有違反麻醉藥品管理條例、妨害兵役條例、毒品危害
    防治條例、竊盜等前科，有台灣高等法院被告全國前案紀錄表、台灣桃園地方法
    院檢察署刑案查註紀錄表在卷可稽；被告戊○○為初犯，及其二人犯罪之動機、
    手段、目的、犯案情節之輕重程度，並被告戊○○與告訴人達成和解，有和解書
    在卷足按，告訴人表示原諒及被告二人犯罪後坦承犯行等一切情狀，分別量處如
    主文所示之刑，並均諭知易科罰金之折算標準，以示懲儆。扣案之膠帶一條係共
    犯乙○○所有，供共同犯罪所用之物。另手銬一副、木棒一支，屬共犯己○○所
    有，供共同犯罪所用之物，雖未扣案，惟尚無證據證明已滅失而不存在，均應依
    刑法第三十八條第一項第二款之規定併予宣告沒收。
三、己○○、丁○○部分俟到案後另結。
據上論斷，應依刑事訴訟法第二百九十九條第一項前段，刑法第二十八條、第三百零
二條第一項、第四十一條第一項前段、第三十八條第一項第二款，罰金罰鍰提高標準
條例第一條前段、第二條，判決如主文。
本案經檢察官何祖舜到庭執行職務。
中      華      民      國    九十二    年    十二    月    二十三    日
                                    臺灣桃園地方法院刑事第五庭
                                        審判長法  官 江振義
                                              法  官 許泰誠
                                              法  官 邱滋杉
右正本證明與原本無異。
如不服本判決，應於送達後十日內，向本院提出上訴狀。
                                              書記官 高文靜
中      華      民      國    九十二    年    十二    月    二十三    日
中華民國刑法第三百零二條
 (剝奪他人行動自由罪)
私行拘禁或以其他非法方法，剝奪人之行動自由者，處五年以下有期徒刑
、拘役或三百元以下罰金。
因而致人於死者，處無期徒刑或七年以上有期徒刑，致重傷者，處三年以
上十年以下有期徒刑。
第一項之未遂犯罰之。


司法院資訊處製作；財團法人民間司法改革基金會備份。
